Inventaris van het archief van prof. mr. dr. G.W.J. Bruins [levensjaren 1883-1948], (1852) 1895-1948 (1953)
Nationaal Archief, Den Haag
- Stukken afkomstig van G.W.J. Bruins., I
  - BIJZONDER., B
    - WERKZAAMHEDEN OP FINANCIEEL-ECONOMISCH EN JURIDISCH GEBIED., III
      - STUKKEN BETREFFENDE NEVENFUNCTIES EN LIDMAATSCHAPPEN VAN VERENIGINGEN., B
        - INTERNATIONAAL., 2
          - LID VAN COLLEGES VAN ADVIES EN BIJSTAND, INGESTELD DOOR DE VOLKENBOND EN REGERINGEN., a
            - Commissie van deskundigen ter bestudering van de financiële en economische situatie in Roemenië., 7
              - Briefwisseling met de Vereeniging voor den Effectenhandel betreffende onderhandelingen van de vereniging met de Roemeense regering inzake de betaalbaarstelling van Roemeense leningen, 1934. Met bijlagen., 1933, 1934; 716; 1 omslag
                De Vereeniging voor den Effectenhandel vertegenwoordigde de Nederlandse houders van Roemeense obligaties
                (Zie tevens inv. nr. 9 van het Supplement) op blz. 314 e.v.
              - Vergaderstukken van de commissie. In het Frans. Getypt, gestencild., 1934; 717A-717B; 2 pakken
                - eerste deel, 717A
                - tweede deel, 717B
              - Rapport van de commissie. Met drukproeven. In het Frans en Engels. Getypt, gestencild en gedrukt., 1934; 718; 1 pak
              - Verzamelde stukken.
                - Memorandum van de Bank Hambros/Lazard Brothers inzake de geschiedenis en de legale positie van de Roemeense stabilisatie- en ontwikkelingsleningen van 1929 en 1931, opgesteld in 1933. Met geleidebrief van de bank., 1934; 719; 2 stukken
                - Kranteknipsels over de aankomst van Bruins en het commissielid E. Hall-Patch in Roemenië en over de belangrijkste balanscijfers van de Roemeense Bank in 1933, vergeleken met die van het voorgaande jaar., 1934; 720; 2 stukken
            - Comité tot bespreking van de schaalverdeling inzake de kosten van de Volkenbond., 8
              Bruins was vertegenwoordiger van Nederland in dit door de 19e Volkenbondsvergadering ingestelde comité, dat tot taak had de schaalverdeling betreffende de bijdragen van de verschillende landen in de kosten van de Volkenbond te bestuderen. Het comité bracht rapport uit in juni 1939
              - Briefwisseling. Met bijlagen., 1939; 721-722; 1 pak en 1 omslag
                - Met de minister van Buitenlandse Zaken. Met bijlagen., 721; 1 pak
                - Met de Volkenbond., 722; 1 omslag
              - Agenda's, notulen en vergaderstukken. In het Engels en het Frans. Gestencild., 1939; 723; 1 omslag
              - Rapport van het comité aan de Volkenbondsvergadering. In het Engels en het Frans. Gedrukt., 1939; 724; 2 stukken
              - Versamelde stukken.
                - "Report of the financial adviser in connection with the budget of the Kingdom of Siam for the year B.E. 2480 (1937-1938)". Gedrukt., 725; 1 deel
            - Comité van contrôle van de garanderende staten voor de Oostenrijkse Volkenbondslening., 9
              Bij beschikking van de ministers van Buitenlandse Zaken en Financiën van 28 augustus 1939 werd Bruins benoemd als vertegenwoordiger van Nederland in het comité
              De Nederlandse zetel was opengevallen door het overlijden van dr A.R. Zimmerrnan
              De werkzaamheden van het comité bestonden uit de controle op de gegarandeerde Oostenrijkse conversielening 1934-1959
              - Briefwisseling., 1939, 1940; 726-729; 4 omslagen
                - Met E.W. Playfair, secretaris, en S.D. Waley, voorzitter van het comite. Met concepten., 726
                - Met het ministerie van Buitenlandse Zaken., 727
                - Met het ministerie van Financiën., 728
                - Overige briefwisseling., 729
              - Verzamelde stukken.
                - Kranteknipsels betreffende de Oostenrijkse conversielening van 1934-1959., 1939; 730; 4 stukken
          - (BESTUURS)LID VAN VERENIGINGEN EN STICHTINGEN EN VAN DOOR DEZE INGESTELDE COMMISSIES., b
            - Nederlandsche Vereeniging voor Internationaal Recht., 1
              - Lid.
                - Stukken betreffende zijn pre-advies over internationaal handelsverkeer en meestbegunstiging voor de Nationale Zomerconferentie van de vereniging, gehouden op 13 juli 1918 te 's-Gravenhage., 731; 1 omslag
                - Uitnodiging voor en verslag van de plechtige inauguratiezitting van de Académie de Droit International te 's-Gravenhage. Gedrukt. In het Frans., 1923; 732; 1 stuk en 1 deeltje
                Bruins was hierbij aanwezig als lid van de Nederlandsche Vereeniging voor Internationaal Recht
            - Internationaal Intermediair Instituut., 2
              - Lid.
                - Briefwisseling., 1921, 1925; 733; 3 stukken
                - Statuten van het instituut. Gedrukt. In het Frans., 1918; 734; 1 deeltje
              - Lid van de Raad van Bestuur.
                - Stukken betreffende zijn bezoek aan Parijs van 14 april tot en met 3 mei 1919, tijdens de Vredesconferentie van Versailles, ten behoeve van het Internationaal Intermediair Instituut., 735; 1 omslag
            - Nederlandsche Organisatie voor de Internationale Kamer van Koophandel., 3
              Bruins was bij het werk van de Internationale Kamer van Koophandel betrokken vanaf 1923. In dat jaar werd hij door de Nederlandse organisatie van de Kamer afgevaardigd in de Commissie voor dubbele belastingen van de Internationale Kamer van Koophandel. Deze functie bekleedde hij tot 1932
              Tezelfdertijd was hij adviseur van de Nederlandse organisatie voor kwesties betreffende dubbele belastingen
              In juli 1930 werd hij lid van de Commissie inzake het plan Briand, betreffende de organisatie van een Unie van Europese staten
              Van 1932-1933 was Bruins voorzitter van de Commissie inzake het plan Meijers betreffende de schepping van een internationaal ruilmiddel
              Zijn lidmaatschap van de Raad van Bestuur duurde van 1933-1946
              - Lid.
                - Briefwisseling., 1923, 1932, 1933, 1935, 1940, 1946; 736; 1 omslag
                - Verslag van de Nederlandsche Organisatie voor de Internationale Kamer van Koophandel over de periode 1 juni 1924 - 1 juni 1926. Gedrukt., c. 1926; 737; 1 deeltje
              - Afgevaardigde in de Commissie voor dubbele belastingen van de Internationale Kamer van Koophandel.
                - Briefwisseling., 1923-1930, 1932; 738; 1 omslag
                - Stukken betreffende de vergaderingen., 1923-1925, 1930; 739; 1 omslag
                - Stukken betreffende de congressen van de Internationale Kamer van Koophandel, waar gesproken werd over het vraagstuk van de dubbele belasting., 1925, 1927, 1929; 740; 1 omslag
              - Adviseur inzake kwesties betreffende dubbele belastingen.
                - Briefwisseling., 1923-1930, 1932; 741; 1 pak
                - Stukken betreffende een algemene ledenvergadering, waarin Bruins een uiteenzetting gaf over de werkzaamheden van de Commissie voor dubbele belastingen van de Internationale Kamer., 1924; 742; 1 omslag
              - Lid van de Commissie inzake het plan Briand betreffende de organisatie van een Unie van Europese staten.
                Deze ad hoc-commissie werd opgericht ter beantwoording van vragen van het hoofdbestuur van de Internationale Kamer betreffende het plan en bestond uit prof. Bruins, dr E. Heldring, J.B. van der Houven van Oordt, E.H. Krelage, mr A.N. Molenaar, H.R. du Moseh, voorzitter, ir A. Plate, dr F.E. Posthuma, S. Posthuma en mr M.P.L. Steenberghe
                - Stukken betreffende zijn werkzaamheden in de commissie., 1930; 743; 4 stukken
              - Voorzitter van de Commissie inzake het plan Meijers betreffende de schepping van een internationaal ruilmiddel.
                Van de Nationale Vereeniging tegen de Werkloosheid ging in 1931 het initiatief uit een commissie te vormen om te bestuderen hoe men geraken kon tot een meer internationale economische samenwerking in verband met de werkloosheidsbestrijding
                De aangezochte commissieleden, waaronder prof. mr E.M. Meijers als bestuurslid van de vereniging, en Bruins, besloten op verzoek van en in overleg met de Nederlandse organisatie voor de Internationale Kamer van Koophandel een memorandum over internationale economische samenwerking voor te leggen aan de Internationale Kamer van Koophandel. Na een vergadering op 13 mei 1932 van enkele aangezochte commissieleden, ondertekenaars van dit memorandum, en de afgevaardigden van de Nederlandse organisatie van de Internationale Kamer van Koophandel besloot men o.a. aan prof. Meijers te vragen een nota op te stellen over de schepping van een internationaal ruilmiddel
                Voor de bestudering van dit plan werd door de Nederlandse organisatie voor de Internationale Kamer van Koophandel in 1932 de commissie opgericht. Bruins was lid en voorzitter van de commissie
                De overige leden van de commissie waren: mr J.W. Beyen, mr H.A. Hartogh, J.B. van der Houven van Oordt, prof. mr. A.M. de Jong, prof. mr E.M. Meijers, drs S. Posthuma en prof.mr dr G.M. Verrijn Stuart
                - Briefwisseling met de Nationale Vereeniging tegen de Werkloosheid, de Nederlandsche Organisatie voor de Internationale Kamer van Koophandel en mr J.W. Beyen betreffende de mogelijkheden om te geraken tot een internationaal gecoördineerde bestrijding van de wereldcrisis., 1931, 1932; 744; 1 omslag
                - Stukken betreffende de vergaderingen., 1932, 1933; 745; 1 omslag
              - Lid van de Raad van Bestuur.
                - Ingekomen brieven., 1933, 1936, 1945; 746; 1 omslag
                - Stukken betreffende de vergaderingen., 1933, 1934; 747; 1 omslag
                - Verzamelde stukken.
                - Verslag van de Commissie voor dubbele belasting, uitgebracht in 1921 op het eerste congres van de Internationale Kamer van Koophandel te Londen. Gedrukt. In het Engels., 748; 1 katern
                - Verslag van de Britse Kamer van Koophandel over dubbele belasting, uitgebracht in 1921 op het eerste congres van de Internationale Kamer van Koophandel te Londen. Gedrukt. In het Engels., 749; 1 katern
                - "The problem of double taxation", artikel in Digest nr. 25 van de Internationale Kamer van Koophandel. Gedrukt., 1922; 750; 1 stuk
                - Verslag van het congres van de Internationale Kamer van Koophandel, in 1923 gehouden te Rome. Gedrukt. In het Frans., 751; 1 katern
                - Stukken betreffende het vraagstuk van de dubbele belasting, opgesteld door de Economische en Financieele Commissie van de Volkenbond. In het Frans en het Engels., 1923-1925, 1929, 1930, 1932; 752; 1 omslag
                - Lijst van studiecommissies van de Internationale Kamer van Koophandel, opgenomen als supplement bij bulletin nr. 8 van de Kamer. Gedrukt. In het Engels en het Frans., 1923; 753; 1 katern
                - "Die Doppelbesteuerung und der Völkerbund", overdruk van een artikel van G. Schanz uit het Duitse tijdschrift "Finanzarchiv"., 1923; 754; 1 stuk
                - Index op zaaknamen van het Duitse tijdschrift "Finanz-archiv" over de jaargangen 1-40., 1923; 755; 1 deeltje
                - "Dubbele belasting", artikel van mr dr A. Spanjer in "De Nederlandsche Mercuur"., 13 maart 1924; 756; 1 katern
                - Kranteknipsel, houdende een artikel over belastingvlucht en dubbele belasting., 1924; 757; 1 stuk
                - Kranteknipsel uit de "Nieuwe Rotterdamsche Courant" over de werkzaamheden van de Volkenbondscommissie voor het vraagstuk van de dubbele belasting en der belastingontduiking., 1924; 758; 1 stuk
                - Stukken betreffende het probleem van de dubbele belasting bij scheepvaart. In het Engels., 1924, (1925); 759; 1 omslag
                - Stukken betreffende het "Committee on international settlements and economie information", de commissie van de Internationale Kamer van Koophandel voor het verstrekken van economische gegevens. Gestencild. In het Engels., 1928, 1929; 760; 1 omslag
                - Tekst van stellingen betreffende internationale dubbele belasting, uitgegeven door de Vereeniging voor Belastingwetenschap. Gedrukt., c. 1928; 761; 1 stuk
                - "De Economist", algemeen economisch maandblad, aflevering nummer 5., 1930; 762; 1 deel
                - Verslag van het congres te Washington in 1931 van de Commissie voor dubbele belastingen van de Internationale Kamer van Koophandel, met conceptresolutie. Gedrukt. In het Engels., 763; 1 stuk
                - "Die Notenbanken und die Grenzen ihrer Macht", kranteknipsel uit de "Neue Zürcher Zeitung"., 1933; 764; 1 stuk
                - "L'économie internationale", maandblad van de Internationale Kamer van Koophandel, Vol. V nummer 7 en Vol. VI nummers 1, 2, 4 en 5., 1933, 1934; 765; 5 katernen
                - Brochures van de Internationale Kamer van Koophandel over het congres van de Kamer te Wenen in 1933. In het Frans., c. 1933; 766; 5 katernen
                - Brochure van de Internationale Kamer van Koophandel betreffende de monetaire en economische conferentie van de Kamer, gehouden van 12 juni - 27 juli 1933 te Londen. In het Frans., 767; 1 katern
                - "La Chambre de Commerce Internationale", brochure over de oprichting, samenstelling en werkwijze van de Internationale Kamer van Koophandel., 1934; 768; 1 katern
                - Ontwerp van een overeenkomst tussen Nederland en Italië voor de regeling van de betalingen bij commerciële uitwisselingen. Gestencild., 1936; 769; 1 stuk
            - Verein für Sozialpolitik., 4
              - Lid.
                - Stukken betreffende zijn lidmaatschap van de vereniging., 1928, 1929, 1932, 1936; 770; 1 omslag
            - Nederlandsche Paneuropa Vereeniging., 5
              - Lid van de Raad van Toezicht.
                - Ingekomen brieven en circulaires van de vereniging., 1933, 1934; 771; 1 omslag
            - Institut International de Finances Publiques., 6
              - Lid van het Bestuur.
                - Stukken betreffende zijn deelname aan het Congrès des Sciences Economiques et Sociales, georganiseerd onder auspiciën van het Congrès des Economistes de Langue Francaise., 1937; 772-774; 1 omslag, 2 stukken en 1 deel
                Tijdens dit congres werd besloten tot de oprichting van het Institut International de Finances Publiques
                - Agenda en vergaderstukken. Gestencild en gedrukt., 772; 1 omslag
                - "Financement des travaux de crise et des travaux du Zuyderzee aux Pays-Bas",tekst van zijn rede op het congres. In het Frans en het Nederlands. Getypt., 773; 2 stukken
                - "Des Fonds spéciaux dans les Finances publiques et plus particulièrement des programmes de Travaux Publics, deel IV van het eindverslag van het congres., 774; 1 deel
                - Briefwisseling., 1937-1940, 1945; 775-779; 5 omslagen
                - Met M.E. Allix, president, 1938, 1939, 775
                - Met prof. A. Michelson, secretaris-generaal, 1938, 1939, 776
                - Met prof. H. de Peyster, lid van het bestuur.1937-1940, 1945, 777
                - Met mr D. Simons, 1938, 1939, 778
                - Overige briefwisseling, 1937, 1939, 1945, 779
                - Statuten van het Institut International de Finances Publiques. Met concept-statuten., 1937; 780; 2 stukken
                - Vergaderstukken van de bestuursvergadering van 28 februari 1938 te Parijs. In het Frans. Getypt, gehectografeerd en gestencild., 781; 1 omslag
                - Vergaderstukken van het congres van het Instituut, gehouden van 11-13 juli 1938 te Parijs. Gestencild., 782-784; 3 omslagen
                - Stukken betreffende de interne organisatie van het Instituut. In het Frans., 782
                - Rapporten over directe en indirecte belastingen opgesteld door deelnemers aan het congres. In het Frans en Italiaans., 783
                - Rapporten over de amortisatie van publieke schulden opgesteld door deelnemers aan het congres. In het Frans, Engels en Italiaans., 784
                - Eindverslag van het congres van het Instituut, gehouden van 11-13 juli 1938 te Parijs. In het Frans. Gedrukt., 1939; 785; 1 deel
                - Vergaderstukken van de bestuursvergadering van 10 december 1938 te Parijs. In het Frans. Gestencild en gedrukt., 786; 1 omslag
                - Vergaderstukken van het congres van het Instituut, gehouden van 17-19 juli 1939 te Brussel., 787-791; 1 pak, 2 omslagen en 5 stukken
                - Rapporten van de deelnemers aan het congres, over publieke financiën en de conjunctuur. In het Frans, Duits en Engels. Gestencild., 787; 1 pak
                - Rapporten van de deelnemers aan het congres, over de betrekkingen tussen de thesaurie en de centrale banken. In het Duits en Frans. Gestencild., 788; 1 omslag
                - "Relations entre le Trésor et la Banque centrale aux Pays-Bas", tekst van een exposé van Bruins tijdens het congres. Met tekst van een nadere toelichting en een concept daarvan. Getypt, geschreven., 789; 3 stukken
                - Jaarverslag en financieel overzicht van het instituut over de periode augustus 1938 - juli 1939., 790; 2 stukken
                - Overige vergaderstukken., 791; 1 omslag
                - Verzamelde stukken.
                - Kranteknipsels uit "The Times" inzake belastingontduiking., 1938; 792; 3 stukken
                - "L'Institut International de Finances Publiques", overdruk uit de "Revue d'Economie Politique" van een artikel van A. Piatier., 1938; 793; 1 katern
                - "Politique budgétaire et politique économique", kranteartikel in de "Moniteur" over het congres van het instituut., 17-18 juli 1939; 794; 1 stuk
                - "Les Finances Publiques et la Conjuncture en Belgique", publikatie van het Institut Belge de Finances Publiques. Gedrukt., 1939; 795; 1 deel
            - Société d'Economie Politique de Belgique., 7
              - Honorair Lid.
                - Briefwisseling., 1936-1939; 796-798; 2 omslagen en 3 stukken
                - Met A. Frérichs, president, 1937-1939, 796; 1 omslag
                - Met P. Grafé, algemeen secretaris, 1937-1939, 797; 1 omslag
                - Met mr L.J.A. Trip, 1936, 798; 3 stukken
                - Artikelen en teksten van of aantekeningen voor redevoeringen.
                - "Nederland en de crisis - La Hollande et la Crise", tekst van een lezing van Bruins, gehouden op 20 oktober 1937 voor de Société. In het Nederlands en het Frans. Getypt. Bijgevoegd een literatuurlijst en een exemplaar van het gedrukt verslag van de lezing in het Frans, met verzendlijst., 799; 1 omslag
                - Verzamelde stukken.
                - "Comptes rendus des travaux de la Société d'Economie Politique de Belgique", nummers 92, 109, 111, 127, 135, 136 en 145. Gedrukt., 1934-1939; 800; 7 deeltjes
                - Kranteknipsels over de lezing van Bruins voor de Société. In het Frans en het Nederlands., 1937; 801; 3 stukken
                - "Rapport présenté par M.(P.) van Zeeland, premier ministre, aux Chambres sur l'exécution de son programme". Gedrukt., 1937; 802; 1 stuk
                Waarschijnlijk ontvangen door Bruins tijdens zijn lezing voor de Société in 1937
            - Internationale Vereeniging voor Financieel en Fiscaal Recht., 8
              Zie ook inventarisnummers 577-581
              - Lid.
                - Briefwisseling., 1938-1940, 1946; 803-805; 3 omslagen
                - Met C.W. Bodenhausen, voorzitter, 1938, 1939, 803
                - Met mr C.W. Emmen Riedel, secretaris, 1938, 1939, 804
                - Overige briefwisseling, 1938-1940, 1946, 805
                - Stukken betreffende de oprichtingsvergadering van de vereniging op 12 februari 1938 in het Vredespaleis te 's-Gravenhage., 1938 en z.d; 806-808; 1 omslag en 5 stukken
                - Agenda van de oprichtingsvergadering, in het Frans, Duits en Engels, met uittreksels uit bij de commissie van voorbereiding ingekomen brieven van mr van Zanten sr., A. Dalsace en Sir William Graham Harrison inzake wijziging van de ontwerp-statuten, 1938 en z.d, 806; 1 omslag
                - Tekst van de rede van Bruins, uitgesproken tijdens de oprichtingsvergadering, 1938. In het Nederlands en het Frans, met een concept in het Nederlands., 807; 3 stukken
                - Verslag van de oprichtingsvergadering, (1938). In het Nederlands en Frans. Gedrukt., 808; 2 stukken
                - Statuten van de vereniging. Gedrukt., (1938); 809; 1 stuk
                - Jaarverslag en verslag van de penningmeester over 1938. Gestencild. Opgesteld in, 1939; 810; 2 stukken
                - Stukken betreffende het Internationaal Belastingcongres, gehouden van 12-15 juli 1939 te Scheveningen en georganiseerd door de Internationale Vereeniging voor Financieel en Fiscaal Recht., 1938, 1939; 811-815; 2 omslagen en 5 stukken
                - Stukken betreffende de voorbereiding van het congres, 1938, 1939, 811; 1 omslag
                - Teksten van de openingsrede, een interventie en het slotwoord van Bruins. In het Nederlands en het Frans. Getypt en doorslagen. (1939), 812; 4 stukken
                - Tekst van de rede van C.W. Bodenhausen, voorzitter van de vereniging, tijdens het congres. In het Frans. Doorslag. (1939), 813; 1 stuk
                - Vergaderstukken van het congres. In het Nederlands, Frans en Italiaans. (1939), 814; 1 omslag
                - "L'imposition des bénéfices et des profits de sociétés anonymes à intérêts internationaux", en L'autonomie du droit fiscal serait-elle un moyen de favoriser les accords nationaux?", eindverslagen van het congres, gepubliceerd in "Cahiers de droit fiscal international" deel I en II. Gedrukt. 1939, 815; 2 delen
                - Verzamelde stukken.
                - "Probleme des internationalen Finanzrechtes", overdruk van de tekst van een lezing van dr R. Rosendorff uit de "Wiener Wirtschaftswoche"., 1937; 816; 1 deeltje
                - "Rivista di diritto finanziario e scienza della finanze", 1e jaargang nummer 2. Gedrukt., 1937; 817; 1 deel
                - Kranteknipsels over de oprichting van de vereniging., 1938; 818; 1 omslag
                - "Rivista Italiana di diritto finanziario", 2e jaargang nummers 1 en 2., 1938; 819; 2 delen
                - "Il regolamento delle tasse giudizarie in Olanda", overdruk van een artikel van mr W.R. Emmen Riedel uit de "Rivista di diritto finanziario e scienza delle finanze", 2e jaargang nummer 1., 1938; 820; 1 deeltje
                - "Nieuwe stromingen op het gebied van staatsfinanciën en belastingrecht", overdruk van een artikel van mr W.R. Emmen Riedel uit het "Weekblad voor Privaatrecht, Notarisambt en Registratie", nummers 3565 en 3566., 1938; 821; 1 deeltje
                - "Le caractère et le contenu du phenomène financier", overdruk van een artikel van prof. G.N. Léon uit de "Annales de la Faculté de Droit de Bucarest", nummer 2., 1939; 822; 1 deeltje
                - "Les impôts sur les revenus", publikatie van het Egyptische ministerie van Financiën., 1939; 823; 1 deel
                - Map met toeristische informatie over Nederland en Nederlandsch-Indië, aangeboden door het Nederlands Bureau voor Toerisme aan de deelnemers aan het Internationaal Belastingcongres, gehouden in 1939 te Scheveningen., c. 1939; 824; 1 omslag
                - "Terugblik op het Eerste Congres der Internationale Vereeniging voor Financieel en Fiscaal Recht", overdruk uit "De Naamloze Vennootschap" van 15 juli en 15 augustus 1939 van een artikel van mr dr F.E. Schmey., 825; 1 katern
                - Aflevering van "Taxes - the tax magazine", waarin het bericht is opgenomen, dat Mitchell B. Carroll is benoemd tot president van de vereniging. Met geleidebrief van de uitgever van het tijdschrift., september 1939; 826; 2 stukken